【裁判字號】    95,訴,1348
【裁判日期】    951221
【裁判案由】    營業稅
【裁判全文】
臺北高等行政法院判決
                                     95年度訴字第01348號
                              .
原      告  旭寬企業股份有限公司
代  表  人  甲○○
訴訟代理人  丙○○○
訴訟代理人  官朝永  律師
被      告  財政部臺北市國稅局
代  表  人  許虞哲（局長）住同上
訴訟代理人  乙○○
            丁○○
上列當事人間因營業稅事件，原告不服財政部中華民國95年2月
27日台財訴字第09400636430號訴願決定，提起行政訴訟。本院
判決如下：
    主  文
原告之訴駁回。
訴訟費用由原告負擔。
    事  實
一、事實概要：
    被告認定原告於民國（下同）89年9月1日至同年10月31日間
    無進貨事實，卻取得涉嫌虛設行號譜盛貿易股份有限公司（
    以下稱譜盛公司）所開立之統一發票12紙（詳如原處分卷附
    件21所示，下稱系爭統一發票），金額計新台幣（下同）
    11,329,952 元 （不含稅），作為進項憑證扣抵銷項稅額，
    遂核定原告應補徵營業稅566,498 元，並按其所漏稅額
    566,498 元處3 倍罰鍰1,699,400 元（計至百元止）。原告
    不服，申請復查，未獲復查決定（被告94年10月20日財北國
    稅法字第0940215975號，即原處分）變更；提起訴願亦遭訴
    願決定駁回，遂向本院提起行政訴訟。
二、兩造聲明：
  (一)原告聲明求為判決：
    1.訴願決定、復查決定及原處分均撤銷。
    2.訴訟費用由被告負擔。
  (二)被告聲明求為判決：
    1.請求為判決駁回原告之訴。
    2.訴訟費用由原告負擔。
三、兩造之爭點：原告有無於89年9 月1 日至同年10月31日間無
    進貨事實，卻取得涉嫌虛設行號譜盛公司所開立之系爭統一
    發票？
  (一)原告主張之理由：
    1.按財政部83年7月9日台財稅第831601371號函釋：「說明
      二、為符合司法院大法官會議釋字第337號解釋意旨，對
      於營業人取得非實際交易對象所開立之統一發票作為進項
      憑證申報扣抵銷項稅額之案件，應視情節，分別依左列原
      則處理：(一)取得虛設行號發票申報扣抵之案件：1、無
      進貨事實者：以虛設行號發票申報扣抵，係屬虛報進項稅
      額，並逃漏稅款，該虛報進項之營業人除應依刑法行使偽
      造文書罪及稅捐稽徵法第41條之規定論處外，並應依營業
      稅法第51條第5款規定補稅並處罰。2.有進貨事實者：（1
      ）進貨部分，因未取得實際銷貨人出具之憑證，應依稅捐
      稽徵法第44條規定處以行為罰。（2）因虛設行號係專以
      出售統一發票牟取不法利益為業，並無銷貨事實，故取得
      虛設行號發票之營業人，自亦無向該虛設行號進貨並支付
      進項稅額之事實，除該營業人能證明確有支付進項稅額予
      實際銷貨之營業人，並經稽徵機關查明該稅額已依法報繳
      者，應依營業稅法第19條第1項第1款規定，就其取得不得
      扣抵憑證扣抵銷項稅額部分，追補稅款，不再處漏稅罰外
      ，其虛報進項稅額，已構成逃漏稅，應依營業稅法第51條
      第5款規定補稅並處罰。（二）取得虛設行號以外其他實
      際交易對象開立之憑證申報扣抵案件：1.無進貨事實者：
      因其並無進貨及支付進項稅額之事實，其虛報進項稅額，
      逃漏稅款，應依營業稅法第51條第5款規定補稅並處罰。
      2.有進貨事實者：（1）進貨部分，因未取得實際銷貨人
      出具之憑證，應依稅捐稽徵法第44條規定處以行為罰。（
      2）至進貨人取得銷貨人以外之營業人所開立之發票申報
      扣抵，如查明開立發票之營業人已依法申報繳納該應納之
      營業業稅者，則尚無逃漏，除依前項規定處以行為罰外，
      依營業稅法第19條第1項第1款規定，應就其取得不得扣抵
      憑證扣抵銷項稅額部分，追補稅款。如查明開立發票之營
      業人並未依法申報繳納該應納之營業稅額者，即有逃漏，
      除依前項規定處以行為罰外，並應依營業稅法第51條第5
      款規定補稅並處罰。」在案。而依據前述規定則另訂有「
      財政部各地區國稅局辦理營業人取得不實進項憑證扣抵稅
      額及虛列成本費用查處準則」，該處理準則已明定「經通
      知已提示帳簿、憑證及進貨相關文件，經查核帳載紀錄，
      進貨係供業務所需，且進貨付款之資金流程及進貨之相關
      商品進銷（耗）存及勞務提供，能與相關帳簿、憑證勾稽
      相符者，按有進貨事實認定」及「有進貨事實，開立統一
      發票營業人已依法報繳，除補稅外，應依稅捐稽徵法第44
      條規定處行為罰，免處漏稅罰。」。又「行政官署對於人
      民有所處罰，必須確實證明其違法之事實。倘不能確實證
      明違法事實之存在，其處罰即不能認為合法」為前最高行
      政法院39年度判字第2號判例可資參照。另行政罰法第7條
      規定「違反行政法上義務之行為非出於故意或過失者，不
      予處罰。」，稅法因涉及政府對人民憲法上所保障財產權
      之取得與侵害，故採「稅法法定原則」，因此漏稅事實之
      證明責任應由科罰機關負之。
    2.原告89年9至10月向譜盛公司購買原料胚布時，係與該公
      司經理王進財接洽，當時該公司營利事業登記資料均正常
      ，原告進貨之胚布則委請染整或代織工廠代為產製，經驗
      收部門檢驗合格後送達訂貨廠商，有關原告向譜盛公司購
      買胚布及銷售之流程，其付款流程與郵寄支票予譜盛公司
      簽收之付款流程；另有關原告之89年度營業成本與進銷存
      貨亦經查核會計師嚴謹查核簽證，同時該年度營利事業所
      得稅及營業成本亦已由被告核定在案；依據前述提供之資
      料，已足以證明原告確有進貨之事實；否則不僅進銷存不
      符，沒有進貨或進量不足何來銷貨，與事實相違背。惟原
      核未對原告進貨之事實與帳載作實質之調查，又復查、訴
      願決定以台中地方法院檢察署91年度偵字第3171號不起訴
      處分書內容中譜盛公司負責人林坰義為被冒名為由認該公
      司為虛設行號，交易價金有回流，帳載資料無法核對與營
      業成本過高為由，而否定其交易確有進貨之真實性，逕予
      認定無進貨事實予以處罰。
    3.查譜盛公司負責人林坰義遭人冒名設立公司與譜盛公司有
      無營業及該公司是否為虛設行號，並無必然關係，應係屬
      兩回事，由財政部83年7月9日台財稅第831601371號函釋
      取得虛設行號發票之查核可區分為有進貨事實及無進貨事
      實可證明；況原告於原核定調查時已說明係與該公司王進
      財接洽交易，當時該公司營業登記等均正常，換言之，「
      原告進貨時已善盡注意義務，向譜盛公司經理訂貨，確信
      購買之對象即實際之交易對象，且在交易過程自始至終之
      交易均係以其為接觸對象，原告並依規定就進貨支付營業
      稅，取得其憑證」；縱使被告認譜盛公司為虛設行號，但
      因原告亦確有與王進財交易之事實，僅可認交易對象不符
      ，並非無進貨事實。
    4.原告與譜盛公司交易之資金流程，經查原告應譜盛公司王
      進財之要求融資1000萬元，乃商洽原告之股東丙○○○先
      行匯款於其指定之林宏時帳戶，原告並將該款帳載為丙○
      ○○之股東往來，嗣後進貨所開立之支票再用以償還丙○
      ○○，其資金流程明確；但原核仍出於臆測認係屬資金回
      流，而否定原告有進貨之事實，有違行政法院61判字第70
      號判例「認定事實，須憑證據，不得出於臆測，此項證據
      法則，自為行政訴訟所適用。」之規定。被告應向王進財
      、林宏時等查證，即可證該交易並非資金回流，亦能顯示
      交易之真實情況。但因時隔多年，經原告多方聯繫，仍無
      法與王進財、林宏時等取得聯絡，乃經由銀行匯款帳號之
      資料循線查得林宏時目前在大陸經商，並已徵得其同意提
      示當時借款之說明。
    5.國內紡織業之興衰乃隨著大環境變遷而起落，近年來隨著
      成衣業「西進」或「南向」，仍存在於國內者多在苦撐，
      怎能以成本偏高、毛利偏低等主觀認定為由而否定有進貨
      之事實；又復查及訴願所稱進銷存明細與品名代號無法勾
      稽核對乙節，查有關之進銷存資料已提供，其品名代號亦
      已予以說明，並無無法查對勾稽情事，且原告之營業成本
      與進銷存貨經會計師查核簽證，同時該年度營利事業所得
      稅及營業成本亦已由被告核定在案，何以會計師及被告查
      核營利事業所得稅時可以查核勾稽（無法勾稽時應會依同
      業利潤標準核定營利事業所得稅），被告查核本案營業稅
      時則稱無法勾稽，顯非事實。況且無法勾稽查核亦與無進
      貨事實並無關係，僅係因此無法計算所得而得採依法核定
      方式核算所得而已，本案被告以無法勾稽查核、毛利偏低
      等為由而認定無進貨事實，顯見被告係以臆測而核定。
    6.虛報進項稅額處罰之主觀要件，自稅捐之逃漏通常被歸類
      為稅法上之一種「詐術行為」而論，應朝「故意犯」觀點
      規範比較合理。而本案原告無過失遑論故意，是不符漏稅
      罰之處罰要件。關於虛報進項稅額之處罰向來以「加值型
      營業稅及非加值型營業稅法（下稱營業稅法）第51條第5
      款」為依據。次者，關於處罰之主觀要件，在與行為罰有
      關部份在大法官會議釋字第275號解釋後，應以故意或過
      失為要件已無疑義。至於與漏稅罰有關部份，實務上對於
      違反營業稅法第19條第1項第2至第5款之規定者，「有認
      為不論其故意或過失之有無，一概視其有無引起漏稅之結
      果，按同法第51條第5款規定處以漏稅罰」。然自稅捐之
      逃漏通常被歸類為稅法上之一種詐術行為而論，還是應朝
      「故意犯」觀點規範方屬適當；況依行政罰法第7條規定
      「違反行政法上義務之行為非出於故意或過失者，不予處
      罰。」，行政罰法對於人民違反行政法上義務欲加以處罰
      時，應由行政機關負證明行為人有故意或過失之舉證責任
      ；故依稅法法定原則，漏稅事實之證明責任應由裁罰機關
      負之。
    7.綜上所述，原告已向被告提出向譜盛公司取得統一發票確
      有進貨事實之相關事證；而被告原核、復查決定與訴願決
      定據以裁罰所提之證據，則僅為認譜盛公司為虛設行號、
      資金流程、低毛利、無法查核等，與無進貨事實無關之論
      述而臆測原告無進貨事實，不僅未能舉證證明原告無進貨
      而有違章之事實以實其說，亦有違行政罰法第7條負舉證
      之責，及前行政法院61判字第70號判例「認定事實，須憑
      證據，不得出於臆測... 」之規定，其所為裁罰之處分自
      有未合。爰求為撤銷原罰鍰之處分、復查決定及訴願決定
      如聲明所示。
  (二)被告主張之理由：
    1.按「營業人當期銷項稅額，扣減進項稅額後之餘額，為當
      期應納或溢付營業稅額。．．．．進項稅額，指營業人購
      買貨物或勞務時，依規定支付之營業稅額。」、「營業人
      左列進項稅額，不得扣抵銷項稅額：一、購進之貨物或勞
      務未依規定取得並保存第33條所列之憑證者。」、「營業
      人以進項稅額扣抵銷項稅額者，應具有載明其名稱、地址
      及統一編號之左列憑證：一、購買貨物或勞務時，所取得
      載有營業稅額之統一發票。」、「納稅義務人，有左列情
      形之一者，除追繳稅款外，按所漏稅額處1倍至10倍罰鍰
      ，並得停止其營業：五、虛報進項稅額者。」及「本法第
      51條第5款所定虛報進項稅額，包括依本法規定不得扣抵
      之進項稅額、無進貨事實及偽造憑證之進項稅額而申報退
      抵稅額者。」分別為行為時營業稅法第15條第1項、第19
      條第1項第1款、第33條第1款及第51條第5款及同法施行細
      則第52條所明定。次按「．．．．說明：二、為符合司法
      院大法官會議釋字第337號解釋意旨，對於營業人取得非
      實際交易對象所開立之統一發票所為進項憑證申報扣抵銷
      項稅額之案件，應視情節，分別依下列原則處理：（一）
      取得虛設行號發票申報扣抵之案件1.無進貨事實者：以虛
      設行號發票申報扣抵，係屬虛報進項稅額，並逃漏稅款該
      虛報進項之營業人除應依刑法行使偽造文書罪及稅捐稽徵
      法第41條之規定論處外，並應依營業稅法第51條第5款規
      定補稅並處罰。……」為財政部83年7月9日台財稅第
      831601371號函所明釋。
    2.被告答辯之理由如下：
      (1)經查譜盛公司負責人經台中市稅捐稽徵處以中市稅商字
        第0910002282號函移送臺灣臺中地方院檢察署偵辦，臺
        灣臺中地方院檢察署以91年度偵字第3171號不起訴處分
        書，以負責人係遭人冒用為由，不起訴處分在案，由該
        不起訴書觀之譜盛公司確為一虛設行號益臻明確，自無
        與原告交易之可能。另原告主張實際交易人為王進財，
        惟無法提供其年籍等基本資料，自無從查核。
      (2)次查原告與譜盛公司間之價金給付雖以開立同金額之支
        票為支付工具，惟經被告查核其票據均由原告代表人之
        妻丙○○○所兌領，原告復主張系譜盛公司向丙○○○
        融資，並以原告於89年9月1日及同年10月30日由第一商
        業銀行匯出之10,000,000元為證，收款人為林宏時，惟
        原告及關係人丙○○○均無法證明林宏時與譜盛公司及
        王進財間有何關係，其主張實不可採，可認定其資金有
        回流。
      (3)再查本件原告提供之帳載資料並無法顯示交易之真實情
        況，如原告89年9 月1 日帳載借方記股東往來，貸方記
        應付票據，惟當時之交易原告卻以其名義匯款林宏時，
        且進銷存明細表所載內容與外來憑證無法核對勾稽，進
        貨發票及驗收單及成本帳所用之商品代號均不相同，且
        無一定規則，出口報單與原告帳載之品名亦無法核對，
        故就原告所提供之帳載資料並無法證明原告主張為真實
        。
      (4)綜上，原告取得虛設行號之進項憑證，營業毛利率偏低
        ，成本偏高，案關貨款資金回流，進銷存帳無法勾稽核
        對，又無法提供實際交易對象，被告認定無進貨事實，
        並無違誤。原告89年9月1日至同年10月31日間無進貨，
        卻取得涉嫌虛設行號譜盛公司所開立之統一發票12紙，
        金額11,329,952元（不含稅），作為進項憑證扣抵銷項
        稅額，違章事證明確，業如前述；經被告依94年6月2日
        台財稅字第09404539890號令修正後「稅務違章案件裁
        罰金額或倍數參考表」之規定「五、虛報進項稅額者。
        二、無進貨事實者。按所漏稅額處7倍之罰鍰。但於裁
        罰處分核定前已補繳稅款及以書面或於談話筆（紀）錄
        中承認違章事實者，處3倍之罰鍰；……」，因原告雖
        已於裁罰處分核定前補繳稅款但未以書面或於談話筆（
        紀）錄中承認違章事實，惟基於「不利益變更禁止原則
        」，原處原告3倍罰鍰，計1,699,400元（計至百元止）
        ，請予維持，駁回原告之訴。
    理  由
一、被告代表人原為張盛和，95年8月28日變更為許虞哲，茲由
    新代表人具狀聲明承受訴訟，核無不合，應予准許。
二、按「營業人當期銷項稅額，扣減進項稅額後之餘額，為當期
    應納或溢付營業稅額。．．．進項稅額，指營業人購買貨物
    或勞務時，依規定支付之營業稅額。」、「營業人左列進項
    稅額，不得扣抵銷項稅額：1.購進之貨物或勞務未依規定取
    得並保存第33條所列之憑證者。．．．」及「納稅義務人，
    有左列情形之一者，除追繳稅款外，按所漏稅額處1 倍至10
    倍罰鍰，並得停止其營業．．．5.虛報進項稅額者。．．．
    」為行為時營業稅法第15條第1 項、第3 項、第19條第1項
    第1 款及第51條第5 款所明定。又「取得虛設行號發票申報
    扣抵之案件：1.無進貨事實者：以虛設行號發票申報扣抵，
    係屬虛報進項稅額，並逃漏稅款，該虛報進項之營業人．．
    ．應依營業稅法第51條第5 款規定補稅並處罰。」亦經財政
    部83年7 月9 日台財稅第831601371 號函釋有案。
三、查原告於89年9 月1 日至同年10月31日間因無進貨事實，卻
    取得涉嫌虛設行號譜盛公司所開立之系爭統一發票12紙，金
    額計11,329,952元（不含稅），作為進項憑證扣抵銷項稅額
    ，經被告審查屬實遂核定原告應補徵營業稅566,498 元，並
    按其所漏稅額566,498 元處3 倍罰鍰1,699,400 元（計至百
    元止）。原告不服，申請復查，未獲變更，而提起訴願亦遭
    訴願決定駁回，遂向本院提起本件行政訴訟之事實，有臺灣
    臺中地方院檢察署以91年度偵字第3171號不起訴處分書、系
    爭統一發票12紙、原告股東丙○○○91年3 月18日談話筆錄
    、原告91年4 月10日說明書、原告90年11月12日進項憑證及
    付款憑證（被告所編原處分卷附件7 ）、原告92年7 月29日
    說明書（承諾書，被告所編原處分卷附件15）、復查申請書
    及訴願書等，各附原處分卷足稽，堪認為真實。兩造主要爭
    執在：原告有無於89年9 月1 日至同年10月31日間無進貨事
    實，卻取得涉嫌虛設行號譜盛公司所開立之系爭統一發票？
四、經查：
  (一)原告有無於89年9 月1 日至同年10月31日間無進貨事實，卻
    取得涉嫌虛設行號譜盛公司所開立之系爭統一發票12紙之事
    實，已據原告於92年7 月29日以說明書方式自認：「本公司
    於89年9 月份起至89年10月份止『營業人申報銷售額及稅額
    申報書』申報之進項憑證金額有新台幣壹仟壹佰捌拾玖萬陸
    仟肆佰伍拾元（已含營業稅），係屬不得扣抵之進項憑證，
    違反加值型及非加值型營業稅法第19條及稅捐稽徵機關管理
    營利事業會計，進貨未依規定取得憑證第21條屬實。．．．
    」有被告所編附原處分卷附件15之說明書乙紙可證，原告嗣
    因故反悔，改口陳稱確有與譜盛公司交易始取得系爭發票等
    云是否屬實，即有疑義。
  (二)另就譜盛公司負責人「林坰義」不起訴處分書之理由欄
    三：「本件訊之被告林坰義堅決矢口否認有何違反稅捐稽徵
    法之犯行，辯稱：伊非該公司之負責人，伊自88年出獄後一
    直擺路邊攤迄今，伊沒聽過譜盛公司，直至去年3月因票據
    案件在台中地方法院民事庭開庭後，才知道伊被列為該公司
    之負責人，伊因擺地攤身分證遺失，．．．。經查：本署向
    被告林坰義戶籍地之台中市西區事務所函查結果：被告林坰
    義自87年至90年7 月間計有6 次補領國民身分證記錄，．．
    ．又經向經濟部中區辦公室函調譜盛公司之公司變更登記資
    料：該公司於89年1 月27日變更登記董事長為林坰義，董事
    為張兩明．．．，然其上之董事張兩明於79年11月8 日早已
    死亡，有雲林縣西港鄉戶政事務所之除戶資料可稽。．．．
    經傳訊承辦譜盛公司88年12月22日營利事業統一發票變更登
    記申請書之台中稅捐處職員徐儀柏到庭證稱：伊於上該日收
    到譜盛公司代理人黃淑宜之變更申請書後，伊到譜盛公司營
    業所在地去實地訪查，並未遇見被告林坰義等語。由上事實
    ，足見被告林坰義辯稱伊非譜盛公司之負責人非虛，堪予採
    信。．．．」有該不起訴處分書附原處分卷（附件1）足按
    ，再對照原告前開自認之事實，足見譜盛公司顯為虛設之人
    頭公司，其所出具之系爭統一發票即難謂合法。
  (三)況原告在本院準備程序亦坦承實際交易對象為「王進財」，
    指稱王進財是掮客，拿譜盛公司發票交付等語。據之，原告
    收取非實際交易對象之發票前，更有義務注意所持之發票是
    否有交易事實及是否為正常公司所開立，否則即難辭其應注
    意而未注意之過失責任。對此，原告固稱有查明譜盛公司是
    72 年 創立，有繳稅證明等云。惟查，譜盛公司89年度查無
    員工扣繳資料，可知原告所稱之王進財並非譜盛公司員工，
    有譜盛公司（統一編號00000000）89年度綜合所得稅BAN 給
    付清單之電腦列印資料單附卷可參；再者，譜盛公司進貨來
    源資料顯示其進項來源6 家公司（錚杰企業有限公司、燁絡
    興業有限公司、事事通通訊有限公司、樺築設計工程有限公
    司及光捷資訊股份有限公司）之營業狀況不是「虛設行號」
    、「擅自歇業他遷不明」，分別就是廢止登記，均屬非正常
    營運之公司，亦有譜盛公司營業稅年度資料查詢進項來源明
    細查詢電腦列印資料一紙附卷足稽，益見譜盛公司為虛設行
    號公司無疑。
  (四)又原告與譜盛公司間之價金給付雖以開立同金額之支票為支
    付工具，惟該等支付票據竟均由原告代表人之妻丙○○○所
    兌領，原告復主張係因譜盛公司向原告代表人之配偶即股東
    丙○○○融資借款所致，有原告代表人配偶91年3 月18日之
    談話筆錄附原處分卷可查，並以原告89年9 月1 日及同年10
    月30日由第一商業銀行所匯出之10,000,000元為證，固據提
    出公司分類帳及轉帳憑單附卷為憑，惟查原告所提公司分類
    帳所載傳票號碼「000000000 」，摘要「償還股東借款」，
    借方金額「5,000,000 」及傳票號碼「000000000 」，摘要
    「償還股東借款」，借方金額「5,000,000 」兩筆，固有償
    還股東借款之文字，但係支付何人，並無法直接自該分類帳
    之記載檢視，雖均另有「轉林宏時」之手寫填載文字，惟此
    係事後以手工填寫之文字，已非原始檔案，是否實在，即有
    疑問。況且本院言詞辯論之際問及「林宏時」與原告代表人
    配偶間之關係時，原告亦表明無任何關係，又此等匯款通知
    單資料匯款人俱為原告名義，並非原告所稱其代表人之配偶
    ，是原告對於所稱支付系爭統一發票之付款金額，何以回流
    至原告代表人配偶之帳戶乙節之主張事實，參照所提憑證，
    並無法自圓其說，是其主張林宏時向原告代表人配偶借款，
    而由王進財代為清償之說詞，既因無法證明自無法遽採。再
    就本件原告所提供之帳載資料觀之，尚無法顯示其交易真實
    狀況，例如原告89年9 月1 日帳載借方記股東往來，會計科
    目貸方記「應付票據」，惟當時自原告主張之來往交易，原
    告卻以其名義（非原告代表人之配偶）匯款林宏時，且進銷
    存明細表所載內容與外來憑證尚無法核對勾稽，進貨發票及
    驗收單及成本帳所用之商品代號亦均不相同，且無一定規則
    ，出口報單與原告帳載之品名亦無法核對，故就原告所提供
    之帳載資料並無法證明原告主張為真實。更見原告支付系爭
    統一發票之票據金額確有資金回流之現象，難認原告與譜盛
    公司間確有交易之進貨事實。
  (五)次查就譜盛公司89年營業人銷售額與稅額申報書觀之，其中
    2 、6 月份應稅欄位均為「0 」，顯示均未申報，4 月份則
    僅有小金額之申報，至於系爭本件月份9 、10月份，觀之8
    、10月份，則均僅有合計金額數目，而無細目，復有該等營
    業人銷售額與稅額申報書附卷足稽，足知譜盛公司89年度營
    業人銷售額與稅額之申報並非正常，核屬申報異常情形，原
    告陳稱有查明譜盛公司之繳稅資料，均屬正常等云，既與查
    證之事實相忤，自難憑採，所稱已經查明之主張，顯非確實
    ，仍難辭其未查明之責任，益見其與譜盛公司間並無交易進
    貨事實。原告所稱有交易進貨事實，自屬無足憑採。
五、綜上，原告取得虛設行號之進項憑證，營業毛利率偏低，成
    本偏高，案關貨款資金回流，進銷存帳無法勾稽核對，又無
    法提供實際交易對象，被告認定無進貨事實，並無違誤。原
    告89年9 月1 日至同年10月31日間無進貨，卻取得涉嫌虛設
    行號譜盛公司所開立之系爭統一發票12紙，金額計
    11,329,952元（不含稅），作為進項憑證扣抵銷項稅額，事
    證明確，有如前述，經被告依94年6 月2 日台財稅字第
    09404539890 號令修正後「稅務違章案件裁罰金額或倍數參
    考表」之規定「．．．五虛報進項稅額者。．．．二無進貨
    事實者。按所漏稅額處7倍之罰鍰。但於裁罰處分核定前已
    補繳稅款及以書面或於談話筆（紀）錄中承認違章事實者，
    處3 倍之罰鍰．．．」，原告已書面承認違章事實，原處原
    告3 倍罰鍰，計1,699,400 元（計至百元止），並補徵稅額
    ，並無違誤，復查及訴願決定予以維持，亦無不合。原告徒
    執前詞，訴請撤銷，為無理由，應予駁回。
六、本件判決基礎已經明確，兩造其餘主張或陳述，與判決結果
    無影響，不再一一論述。又原告於辯論終結後始於95年12月
    19日具狀請求再開辯論，並傳訊證人，因本件事證已明，且
    已辯論終結，並無再開辯論及傳訊證人之必要，爰不予再開
    並傳訊證人，附此敘明。
據上論結，本件原告之訴為無理由，爰依行政訴訟法第98條第3
項前段，判決如主文。
中    華    民    國    95    年    12    月   21     日
                    第六庭審判長法  官  吳  慧  娟
                                法  官  許  瑞  助
                                法  官  陳  鴻  斌
上為正本係照原本作成。
如不服本判決，應於送達後20日內向本院提出上訴狀並表明上訴
理由，如於本判決宣示後送達前提起上訴者，應於判決送達後20
日內補提上訴理由書（須按他造人數附繕本）。
中    華    民    國    95    年    12    月   25     日
                                書記官  陳  清  容


司法院資訊處製作；財團法人民間司法改革基金會備份。
